臺灣臺南地方法院刑事判決　　　　　　　　　　　　　九十年度訴字第一四五五號
　　公　訴　人　臺灣台南地方法院檢察署檢察官
　　被　　　告　甲○○
右列被告因毒品危害防制條例案件，經檢察官聲請簡易判決處刑（九十年度營毒偵字
第三○二號、九十年度營毒偵字第三四一號），本院新營簡易庭認不宜以簡易判決處
刑，移請本院刑事庭依通常程序審理及同署移送併辦（九十年度營毒偵字第四四四號
），本院判決如左：
    主  文
甲○○連續施用第一級毒品，處有期徒刑捌月。
    事  實
一、甲○○前於民國八十九年間，因毒品危害防制條例案件，經本院以八十九年度毒
    聲字第七○七九號裁定送勒戒處所執行觀察、勒戒後，認無繼續施用毒品傾向，
    由臺灣臺南地方法院檢察署檢察官於八十九年十二月十五日以八十九年度毒偵字
    第七五六九號處分不起訴確定在案。詎甲○○仍不知悔改，明知海洛因係毒品危
    害防制條例所明定之第一級毒品，不得持有及施用，竟另行基於施用第一級毒品
    海洛因之故意，於上開不起訴處分確定後五年內，即在九十年一月十日上午十二
    時許在台中市○○路○段朋友住處，以不詳方式施用第一級毒品海洛因一次，復
    基於施用第一級毒品海洛因之概括犯意自上開施用海洛因後某時起至同年七月九
    日十時五十五分採尿時回溯二十六小時間之某時止，連續在不詳處所，以不詳方
    式，先後施用第一級毒品海洛因多次。嗣於同年六月七日十五時五分許、及同年
    七月九日十時五十五分許，在臺南縣警察局學甲分局為警採尿查獲上情。案經台
    灣台南地方法院檢察署檢察官聲請本院於九十年八月六日以九十年度毒聲字第一
    六五六號裁定送勒戒處所執行觀察、勒戒後，認其有繼續施用毒品傾向，復經本
    院於同年十月三十日以九十年度毒聲字第二二七九號裁定，令入戒治處所施以強
    制戒治一年確定在案。
二、案經台南縣警察局學甲分局報請台灣台南地方法院檢察署檢察官偵查後聲請以簡
    易判決處刑，本院新營簡易庭認為不宜簡易判決處刑，移由本院刑事庭依通常程
    序審理暨台南縣警察局學甲分局報請台灣台南地方法院檢察署檢察官移送本院併
    辦審理。
    理  由
一、訊據被告甲○○，矢口否認有何上揭施用第一級毒品海洛因犯行，辯稱：可能是
    伊上班酒店之小姐及客人在旁邊施用，而吸入海洛因氣體所致云云。然查：
（一）被告於九十年六月七日、九十年七月九日，先後二次經警通知採尿送驗，結果
      均呈嗎啡陽性反應，有台灣檢驗科技股份有限公司濫用藥物實驗室濫用藥物尿
      液檢驗報告書二紙在卷可稽。而按海洛因經注射入人體後，約百分之八十於二
      十四小時內自尿中排出，一般而言，尿液中能否驗出嗎啡陽性反應與其投與量
      、投與途徑、採尿時間、個人體質及檢驗方法之靈敏度有關，國外曾有文獻報
      導注射六毫克之海洛因鹽酸鹽，其代謝物嗎啡之平均可檢出時限約為二十六小
      時，此有行政院衛生署藥物食品檢驗局於八十一年九月八日（八一）藥檢壹字
      第八一一四八八五號函可憑，是被告如未施用海洛因，其尿液應無嗎啡反應。
      再按於吸食煙毒及麻醉藥品者之旁，同時吸入該吸食者燃燒之藥物所排出氣體
      （俗稱之二手煙），能否在尿液中被檢出煙毒或安非他命反應，文獻上尚無此
      類研究報告。然按本局檢驗煙毒經驗研判，若非共處於空間狹小之密閉，並故
      意大量吸入該氣體，不致於尿液中代謝出煙毒反應。此亦有法務部調查局八十
      二年十月一日（八二）陸（一）字第八二０九二七一二號函可憑。況被告於九
      十年六月七日、九十年七月九日所採集尿液檢體，經送請台灣檢驗科技股份有
      限公司濫用藥物實驗室，以ＧＣ／ＭＳ氣相層析／質譜儀法確認檢驗結果，其
      檢驗閥值分別高達鴉片類：可待因２１６、１４８，嗎啡５９４、２９４４，
      遠高於閥值３００之標準甚多，此有上開濫用藥物尿液檢驗報告可憑。足見被
      告尿液中檢出毒品反應，應非單純吸入他人施用毒品所產生之煙氣所致，是被
      告所辯，無非卸責之詞，顯無可採。
（二）被告前因施用毒品案件，經本院裁定送觀察、勒戒，結果認為無繼續施用毒品
      傾向，由臺灣臺南地方法院檢察署檢察官於八十九年十二月十五日以八十九年
      度毒偵字第七五六九號不起訴處分確定，有處分書一件在卷可參，其於上開不
      起訴處分確定後五年內，再犯本件毒品危害防制條例第十條之罪，經本院以九
      十年度毒聲字第一六五六號裁定送勒戒處所執行觀察、勒戒後，認有繼續施用
      毒品之傾向，復經本院以九十年度毒聲字第二二七九號裁定，令入戒治處所施
      以強制戒治一年確定在案，有臺灣高等法院被告全國前案紀錄表可稽。本件事
      證明確，被告犯行洵堪認定，應依法論科。
二、核被告所為，係犯毒品危害防制條例第十條第一項之施用第一級毒品罪。被告施
    用時非法持有第一級毒品海洛因之低度行為，已為其施用之高度行為所吸收，不
    另論罪。其先後多次施用第一級毒品海洛因之犯行，時間緊接，方法相同，觸犯
    犯罪構成要件相同之罪名，顯係基於概括犯意反覆實施，為連續犯，應依刑法第
    五十六條連續犯之規定論以一罪，並依法加重其刑。爰審酌被告施用毒品之犯行
    ，在性質上乃屬對自我身心健康之自戕行為，尚未嚴重破壞社會秩序、侵害他人
    權益，然其前因施用毒品經送觀察勒戒後，猶不思戒絕革除惡習，再為本件犯罪
    ，顯未因前所受之觀察勒戒治療處分而記取教訓，及被告犯罪後猶飾詞否認犯行
    等一切情狀，量處如主文所示之刑，以資懲儆。
據上論斷，應依刑事訴訟法第四百五十二條、第二百九十九條第一項前段，毒品危害
防制條例第十條第一項，刑法第十一條前段、第五十六條，判決如主文。
中      華      民      國    九十一    年      一      月    二十五    日
                                  臺灣台南地方法院刑事第五庭
                                      審判長  法  官  陳振謙
                                              法  官  林彥君
                                              法  官  孫淑玉
右正本證明與原本無異。
如不服本判決，應於判決送達後十日內，向本院提出上訴狀。
                                              書記官  謝廉縈
中      華      民      國    九十一    年      一      月    二十九    日
附錄本案論罪科刑法條：
毒品危害防制條例第十條：
施用第一級毒品者，處六月以上五年以下有期徒刑。
